【裁判字號】    96,易,420
【裁判日期】    970327
【裁判案由】    竊盜
【裁判全文】
臺灣宜蘭地方法院刑事判決               96年度易字第420號
公  訴  人  臺灣宜蘭地方法院檢察署檢察官
被      告  甲○○
                      宜蘭縣宜.
                    （另案在臺灣高雄看守所羈押中）
上列被告因竊盜案件，經檢察官提起公訴（96年度偵字第1093、
2878號），嗣於本院準備程序進行中，被告先就被訴事實為有罪
之陳述，經裁定進行簡式審判程序，本院判決如下：
    主  文
甲○○犯竊盜罪二罪，俱為累犯，各處有期徒刑陸月，如易科罰
金，均以新臺幣壹仟元折算壹日，各減為有期徒刑參月，如易科
罰金，均以新臺幣壹仟元折算壹日。應執行有期徒刑伍月，如易
科罰金，以新臺幣壹仟元折算壹日。
    事  實
一、甲○○前因毒品危害防制條例案件，經本院以92年度易字第
    44號判決判處有期徒刑七月確定；因侵占及毀損案件，經臺
    灣高等法院以93年度上訴字第1115號判決判處有期徒刑三月
    、三月，應執行有期徒刑五月確定；因毒品危害防制條例案
    件，經本院以93年度易字第77號判決判處有期徒刑六月確定
    ，經接續執行後，甫於民國94年7月24日假釋縮刑期滿執行
    完畢。詎甲○○猶不知悔改，竟仍基於意圖為自己不法所有
    之竊盜犯意，先後為下列竊盜犯行：
（一）於96年1月11日下午2時許，在宜蘭縣羅東鎮○○路231號1
      樓手機生活館羅東公正店內，趁店員劉麗珍疏未注意之際
      ，即徒手竊取店內之飛利浦白色行動電話手機二支，得手
      後即離開現場。
（二）於96年2月11日下午5時20分許，在宜蘭縣宜蘭市○○路42
      6號手機生活館宜蘭文化店內，趁店員劉麗珍疏未注意之
      際，即徒手竊取店內之諾基亞6233型白色行動電話手機一
      支，得手後即離開現場。
    嗣因甲○○前揭（二）之犯行為劉麗珍發現並報警處理，經
    手機生活館宜蘭縣門市店長乙○○再行調閱手機生活館羅東
    公正店內之監視錄影帶並告知警方後，始為警陸續查獲甲○
    ○前揭（一）、（二）之犯行。
二、案經乙○○訴由宜蘭縣警察局宜蘭分局報請臺灣宜蘭地方法
    院檢察署檢察官偵查起訴，嗣於本院準備程序進行中，被告
    先就被訴事實為有罪之陳述，經裁定進行簡式審判程序。
    理  由
一、上揭犯罪事實，業據被告甲○○於檢察官偵訊及本院審理時
    坦承不諱，核與證人劉麗珍、乙○○證述手機生活館羅東公
    正店、宜蘭文化店內手機遭被告竊取之情節相符，並有手機
    生活館宜蘭文化店內監視器畫面翻拍相片十張在卷可稽。依
    此，足徵被告上開自白確與事實相符，本件事證已臻明確，
    被告之犯行堪予認定，應依法論科。
二、核被告甲○○事實欄（一）、（二）之所為，均係犯刑法第
    320條第1項之竊盜罪。又被告前因毒品危害防制條例案件，
    經本院以92年度易字第44號判決判處有期徒刑七月確定；因
    侵占及毀損案件，經臺灣高等法院以93年度上訴字第1115號
    判決判處有期徒刑三月、三月，應執行有期徒刑五月確定；
    因毒品危害防制條例案件，經本院以93年度易字第77號判決
    判處有期徒刑六月確定，經接續執行後，甫於94年7月24日
    假釋縮刑期滿執行完畢之事實，有臺灣高等法院被告前案紀
    錄表一件可資參照，其於受有期徒刑之執行完畢後，五年以
    內故意再犯有期徒刑以上之本案二竊盜罪，均為累犯，均應
    依法加重其刑。另被告所犯如事實欄（一）、（二）所示之
    二件竊盜犯行，犯意各別，行為互殊，應予分論併罰。爰審
    酌被告之素行、智識程度；犯罪之動機、目的、手段、所得
    財物價值；犯後已坦承犯行，態度尚佳及被害人所受損害等
    一切情狀，暨檢察官、被告對於科刑範圍所表示之意見後，
    就被告所犯事實欄（一）、（二）二罪，各量處有期徒刑六
    月，如易科罰金，均以新臺幣一千元折算一日，並依中華民
    國九十六年罪犯減刑條例第2條第1項第3款之規定，各減為
    有期徒刑三月，如易科罰金，均以新臺幣一千元折算一日，
    並合併定其二罪之應執行刑為有期徒刑五月，如易科罰金，
    以新臺幣一千元折算一日，以示警懲。
據上論斷，應依刑事訴訟法第284條之1、第273條之1、第299條
第1項前段，刑法施行法第1條之1，刑法第320條第1項、第47條
第1項，第41條第1項前段、第2項、第51條第5款，中華民國九十
六年罪犯減刑條例第2條第1項第3款、第7條，判決如主文。
本案經檢察官吳廣莉到庭執行職務
中    華    民    國    97    年    3     月    27    日
                  刑事第三庭法  官  劉家祥
以上正本證明與原本無異。
如不服本判決應於收受本判決後10日內向本院提出上訴書狀，並
應敘述具體理由。若未敘述理由者，應於上訴期間屆滿後20日內
向本院補提理由書狀(均須按他造當事人之人數附繕本)。
                            書記官  劉謹翊
中    華    民    國    97    年    3     月    28    日
附錄案論罪科刑法條全文：
中華民國刑法第320條第1項
（普通竊盜罪）
意圖為自己或第三人不法之所有，而竊取他人之動產者，為竊盜
罪，處 5 年以下有期徒刑、拘役或 5 百元以下罰金。
中華民國九十六年罪犯減刑條例第2條
犯罪在中華民國九十六年四月二十四日以前者，除本特例另有規
定外，依下列規定減刑:
一、死刑減為無期徒刑。
二、無期徒刑減為有期徒刑二十年。
三、有期徒刑、拘役或罰金，減為其刑期或金額二分之ㄧ。
緩刑或假釋中之人犯，於本條例施行之日起，視為已依前項規定
減其宣告刑，毋庸聲請裁定減刑。但經撤銷緩刑之宣告或假釋者
，仍應依本條例規定聲請裁定減刑。


司法院資訊處製作；財團法人民間司法改革基金會備份。
